【裁判字號】    99,上訴,400
【裁判日期】    990716
【裁判案由】    違反槍砲彈藥刀械管制條例
【裁判全文】
臺灣高等法院臺中分院刑事判決         99年度上訴字第400號
上  訴  人
即  被  告  乙○○
選任辯護人  王有民律師
            洪主雯律師
上列上訴人因違反槍砲彈藥刀械管制條例案件，不服臺灣彰化地
方法院98年度訴字第1407號中華民國98年12月30日第一審判決（
起訴案號：臺灣彰化地方法院檢察署98年度偵字第1478號），提
起上訴，本院判決如下：
    主  文
上訴駁回。
    理  由
一、按依刑事訴訟法第350條、第361條、第362條、第367條規定
    ，不服地方法院之第一審判決而上訴者，須提出上訴書狀，
    並應敘述具體理由，為上訴必備之程式；其所提出之書狀未
    敘述上訴理由，或僅曾以言詞陳述上訴理由者，均應於上訴
    期間屆滿後20日內補提理由書於第一審法院。第一審法院經
    形式審查，認逾期未補提上訴理由者，應定期間先命補正；
    逾期未補正者，為上訴不合法律上之程式，應以裁定駁回。
    倘已提出上訴理由，但所提非屬具體理由者，則由第二審法
    院以上訴不合法律上之程式，判決駁回。而所謂具體理由，
    必係依據卷內既有訴訟資料或提出新事證，指摘或表明第一
    審判決有何採證認事、用法或量刑等足以影響判決本旨之不
    當或違法，而構成應予撤銷之具體事由，始克當之（例如：
    依憑證據法則具體指出所採證據何以不具證據能力，或依憑
    卷證資料，明確指出所為證據證明力之判斷如何違背經驗、
    論理法則）；倘僅泛言原判決認定事實錯誤、違背法令、量
    刑失之過重或輕縱，而未依上揭意旨指出具體事由，或形式
    上雖已指出具體事由，然該事由縱使屬實，亦不足以認為原
    判決有何不當或違法者（例如：對不具有調查必要性之證據
    ，法院未依聲請調查亦未說明理由，或援用證據不當，但除
    去該證據仍應為同一事實之認定），皆難謂係具體理由，俾
    與第二審上訴制度旨在請求第二審法院撤銷、變更第一審不
    當或違法之判決，以實現個案救濟之立法目的相契合，並節
    制濫行上訴（最高法院97年度台上字第892號刑事判決意旨
    參照）。又第367條之判決及對於原審諭知管轄錯誤、免訴
    或不受理之判決上訴時，第二審法院認其為無理由而駁回上
    訴，或認為有理由而發回該案件之判決，得不經言詞辯論為
    之，同法第372條定有明文。
二、上訴意旨略以：上訴人即被告乙○○（下稱被告）雖知悉同
    案被告甲○○將扣案槍枝寄藏於證人丙○○之歐益超商2樓
    ，但歐益超商既非被告可支配、管領之範圍，被告應無成立
    寄藏槍枝犯行之可言。又被告未要求甲○○攜帶槍枝，甲○
    ○亦未告知被告會攜帶槍枝，而甲○○嗣向被告表示上揭槍
    枝係道具槍，則被告並無槍砲前科，對於槍枝是否具有殺傷
    力主觀上無辨識能力。原審判決認事用法顯有不當，科刑顯
    然過重，難令被告甘服，特於法定期間內提起上訴，請撤銷
    原判決，改為適當之判決，以明法治云云。
三、經查：
  (一)本件被告因不服地方法院之第一審判決，於民國99年1月12
    日及26日所提出之上訴理由狀，依刑事訴訟法第361條第2項
    條文、立法修正理由及上開最高法院判決意旨，倘已提出上
    訴理由，但所提非屬具體理由者，由第二審法院以上訴不合
    法律上之程式，以判決駁回之。至於上訴理由是否具體，係
    屬第二審法院審查範圍，不在命補正之列（參見法院辦理刑
    事訴訟案件應行注意事項第162點），合先敘明。
  (二)原審判決認定被告有原判決事實欄所載之犯行，係依憑被告
    於警、偵訊（見偵查卷第6至7頁、第67至70頁）、原審審理
    時（見原審98年10月14日、98年11月5日審判筆錄）之供述
    ，證人丙○○及證人即查獲員警丁○○於原審審理時之證述
    ，且有扣案之改造手槍1枝（槍枝管制編號0000000000號、
    含彈匣1個）、查獲現場照片17張、內政部警政署刑事警察
    局98年3月25日刑鑑字第0980022276號槍彈鑑定書等可資佐
    證。從而論處被告未經許可，寄藏可發射子彈具有殺傷力之
    改造手槍，處有期徒刑3年6月，併科罰金新臺幣（下同）10
    萬元，罰金如易服勞役，以1千元折算1日，扣案之仿BERETT
    A廠92FS型半自動手槍製造之改造手槍1枝（槍枝管制編號00
    00000000號、含彈匣1個）沒收，已詳細敘述其所憑之證據
    及其認定之理由；就量刑方面，亦已審酌被告所為，係犯槍
    砲彈藥刀械管制條例第8條第4項之未經許可寄藏可發射子彈
    具有殺傷力槍枝罪，寄藏前持有改造槍枝之低度行為，為寄
    藏之高度行為所吸收，不另論罪。爰審酌被告有多次恐嚇、
    妨害自由等刑案紀錄，有臺灣高等法院被告前案紀錄表在卷
    可參，素行欠佳，竟無視法律之禁止，於此社會治安日益惡
    化之際，猶代為寄藏上開具殺傷力之改造槍枝，對危害社會
    治安所生潛在危害非小，又犯罪後飾詞卸責，惟念渠等未持
    以犯其他罪行，尚未造成實害，暨犯罪情節等一切情狀，量
    處如原判決主文第2項所示之刑，暨就併科罰金部分，諭知
    易服勞役之折算標準，以示懲儆，所為論敘，俱有卷存證據
    資料可資復按，從形式上觀察，並無判決違背法令之情形存
    在。被告上訴雖執前詞指摘原審判決不當，惟按稱寄藏者，
    係指行為人受他人之委託，而代為受寄藏放，使不易為人發
    現之謂。申言之，行為人於主觀上有為人寄藏之故意，在客
    觀上有為之保管藏匿之行為即該當之。故被告對扣案槍枝具
    有實際支配能力，且客觀上有為同案被告甲○○保管、藏匿
    扣案槍枝之行為，即該當寄藏之構成要件，此與槍枝藏放場
    所之支配管領範圍無關，被告此部分辯解，於法有所誤會。
    此外，原判決就被告對扣案槍枝具有實際支配能力，且客觀
    上有為同案被告甲○○保管、藏匿扣案槍枝之行為，該當寄
    藏之構成要件及被告辯稱不知扣案槍枝為具有殺傷力之管制
    槍械一節，不足採信，已說明所憑之證據及認定之理由，經
    核並無違背證據法則及論理法則。就量刑方面，亦已審酌被
    告之素行、犯罪一切情狀及其犯罪後態度，而量處其刑，經
    核亦屬妥適，並無過重或過輕之情形。被告形式上雖提出書
    狀敘述上訴理由，經核係置原判決所為明白論斷於不顧，仍
    持已為原判決指駁之陳詞再事爭執，並未提出新事實及新證
    據為具體指摘，其上訴即無可憑採。被告徒憑己意漫指原審
    判決不當，尚不足以動搖原審判決認定犯罪事實及量刑之基
    礎，難認係具體理由，其上訴顯然違背法律上之程式，應予
    駁回，並不經言詞辯論為之。
四、據上論斷，應依刑事訴訟法第367條前段、第372條，判決如
    主文。
中    華    民    國    99    年     7    月    16    日
             刑事第十一庭 審判長法  官  郭  同  奇
                                法  官  洪  曉  能
                                法  官  許  冰  芬
上列正本證明與原本無異。
如不服本判決應於收受送達後十日內向本院提出上訴書狀，其未
敘述上訴之理由者並得於提起上訴後十日內向本院補提理由書（
均須按他造當事人之人數附繕本）「切勿逕送上級法院」。
                                書記官  蔡  嘉  萍
中    華    民    國    99    年     7    月    16    日

司法院資訊處製作；財團法人民間司法改革基金會備份。
